臺灣桃園地方法院刑事判決　　　　　　　 96年度易字第179號
公　訴　人　台灣桃園地方法院檢察署檢察官
被　　　告　乙○○
　　　　　　　　　　號
　　　　　　丙○○
　　　　　　　　　　15號
上列被告等因竊盜等案件，經檢察官聲請簡易判決處刑（95年度
偵字第23515 號），本院改依通常程序審理，被告等於本院準備
程序進行中，就被訴事實為有罪之陳述，經本院告知簡式審判程
序意旨，並聽取公訴人及被告之意見後，本院合議庭裁定改由受
命法官獨任依簡式審判程序審理，並判決如下：
    主  文
乙○○踰越安全設備竊盜，累犯，處有期徒刑玖月。
丙○○牙保贓物，處有期徒刑肆月，如易科罰金，以新台幣壹仟
元折算壹日。
    事  實
一、乙○○於民國九十年間，因竊盜案件，經本院以九十年度桃
    簡字第一０一四號刑事簡易判決判處有期徒刑六月確定，甫
    於九十一年一月十日執行完畢。詎未知所警惕，竟意圖為自
    己不法之所有，於九十五年八月十一日上午十時三十分許，
    自其女友丙○○位於桃園縣大溪鎮○○路五二五巷十弄十五
    號之住處屋頂，攀爬至隔壁桃園縣大溪鎮○○路五二五巷十
    弄九號甲○○之住處屋頂，徒手打開該處未上鎖作為防閑用
    之安全設備用之鐵皮蓋後，踰越該鐵皮蓋無故侵入甲○○住
    處內（無故侵入住宅部份經撤回告訴，由本院另為不受理判
    決），竊取甲○○所有ＮＯＫＩＡ二六五０型行動電話一具
    、金戒指二枚、金手練一條、墜子一枚、珠寶一枚、舊版五
    十元鈔票一百張、新台幣（下同）四千餘元、峰香菸三包、
    金色照相機造型鬧鐘一座及台灣企銀、華南銀行、合作金庫
    之存摺、提款卡。於得手後旋即返回丙○○前揭住處，而簡
    文惠明知乙○○所交付之金戒指二枚、金手練一條、墜子一
    枚係屬來路不明之贓物，仍基於收受贓物之故意予以收受，
    並於同日十七時許，乙○○載同丙○○前往桃園縣龍潭鄉○○路二三四號藍寶石金飾店，由丙○○以自己之名義代乙○○變賣，得款一萬五千八百元後花用。嗣於九十五年十月二
    十四日上午七時三十五分許，為警持搜索票，在乙○○位於
    桃園縣桃園市○○路四一九巷三二之三號住處查獲甲○○遭
    竊之ＮＯＫＩＡ二六五０型行動電話一具，因而循線查獲上
    情。
二、案經甲○○訴由桃園縣政府警察局大溪分局報請台灣桃園地
    方法院檢察署檢察官偵查後聲請簡易判決，本院認為不宜，
    改依通常程序審理，經本院合議庭裁定以簡式審判程序審理
    。
    理  由
一、本案被告乙○○、丙○○所犯之罪，並非法定刑為死刑、無
    期徒刑或最輕本刑三年以上有期徒刑之罪，亦非高等法院管
    轄第一審之案件，而被告於準備程序中就被訴事實已為有罪
    之陳述，經本院告知簡式審判程序之旨，並聽取被告與公訴
    人之意見後，本院合議庭乃依刑事訴訟法第二百七十三條之
    一第一項規定，裁定由受命法官獨任進行簡式審判程序；又
    本件原起訴檢察官以被告乙○○係觸犯刑法第三百二十條第
    一項竊盜罪提起公訴，於本院審理時蒞庭檢察官變更起訴法
    條為刑法第三百二十一條第一項第二款加重竊盜罪，合先敘
    明。
二、訊據被告等對前揭事實均坦承不諱，核與證人即告訴人甲○○於警詢之證述相符，並有贓物認領保管單、變賣金飾客戶
    資料單、照片三幀在卷可稽，足認被告上開自白確與事實相
    符，應堪採信。
三、按刑法第三百二十一條第一項第二款所謂「其他安全設備」
    ，係指除門扇牆垣以外，依通常觀念足認為防盜之一切設備
    而言。屋頂之天窗，雖供採光而設，如為構成屋頂之一部分
    ，仍兼具隔絕防閑作用，如毀損天窗玻璃入內行竊，應為毀
    越其他安全設備竊盜罪（最高法院七十五年度台上字第六四
    ０六號、七十八年度台上字第四四一八號判決要旨參照）；
    又按所謂牙保即居間介紹之意，至其有償抑無償，直接或間
    接，皆與罪之成立無涉，故介紹典質，搬運、互易者亦屬之
    。茲甲知贓，而以一己之身分證代為典當，顯係以牙保之意
    思，為之媒介（參閱司法院（七八）廳刑一字第一六九二號
    ）；末按收受贓物罪為贓物罪之概括規定，凡與贓物罪有關
    ，不合於搬運、寄藏、故買、牙保贓物，而其物因他人財產
    犯罪已成立贓物之後，有所收受而取得持有者均屬之（參閱
    最高法院八十二年度台非字第一八八號判決要旨）。核被告
    乙○○所為，係犯刑法第三百二十一條第一項第二款踰越安
    全設備竊盜罪，被告丙○○所為，係犯刑法第三百四十九條
    第二項牙保贓物罪。檢察官起訴書漏未斟酌丙○○係以自己
    之名義代被告乙○○變賣竊得之物，而認被告丙○○係犯刑
    法第三百四十九條第一項收受贓物罪，尚有未洽，惟其基本
    事實同一，本院自應予審理，並變更其起訴法條。被告乙○○前因竊盜案件，經本院以九十年度桃簡字第一０一四號刑
    事簡易判決判處有期徒刑六月確定，甫於九十一年一月十日
    執行完畢，此有卷附台灣高等法院被告前案紀錄表可按，其
    受有期徒刑之執行完畢，五年以內故意再犯有期徒刑以上之
    本罪，為累犯，依法加重其刑。爰審酌被告等之素行，併其
    犯罪之動機、目的、手段方式、所生危害，及犯罪坦承犯行
    等一切情狀，各量處如主文所示之刑，並就被告丙○○諭知
    易科罰金之折算標準。
據上論斷，依刑事訴訟法第二百七十三條之一第一項、第二百九
十九條第一項前段、第三百條，刑法第三百二十一條第一項第二
款、第三百四十九條第二項、第四十七條第一項、第四十一條第
一項前段，刑法施行法第一條之一第一項、第二項前段，判決如
主文。
本案經檢察官姚重珍到庭執行職務。
中　　華　　民　　國　　96　　年　　3 　　月　　26　　日
                  刑事第一庭    法　官　王耀興
以上正本證明與原本無異。
如不服本判決，應於判決送達後10日內向本院提出上訴狀（應附
繕本），上訴於臺灣高等法院。
  　　　　　　　　　　　　　　　書記官　劉晨輝
中　　華　　民　　國　　96　　年　　3 　　月　　27　　日
附錄本案論罪科刑法條全文：
刑法第321條
犯竊盜罪而有左列情形之一者，處六月以上、五年以下有期徒刑：
一　於夜間侵入住宅或有人居住之建築物、船艦或隱匿其內而犯
    之者。
二　毀越門扇、牆垣或其他安全設備而犯之者。
三　攜帶兇器而犯之者。
四　結夥三人以上而犯之者。
五　乘火災、水災或其他災害之際而犯之者。
六　在車站或埠頭而犯之者。
前項之未遂犯罰之。
刑法第349條
收受贓物者，處 3 年以下有期徒刑、拘役或 5 百元以下罰金。
搬運、寄藏、故買贓物或為牙保者，處5年以下有期徒刑、拘役
或科或併科 1 千元以下罰金。
因贓物變得之財物，以贓物論。
